臺灣彰化地方法院刑事判決　　　　　　　96年度易字第1812號
公　訴　人　台灣彰化地方法院檢察署檢察官
被　　　告　甲○○
　　　　　　　　　　（現於台灣彰化看守所羈押中）
　　　　　　丙○○
　　　　　　　　　　（現於台灣彰化看守所羈押中）
上列被告因竊盜案件，經檢察官提起公訴（96年度偵字第10200
號），本院依簡式審判程序判決如下：
    主  文
甲○○、丙○○共同竊盜，均累犯，各處有期徒刑肆月；又共同
竊盜，均累犯，各處有期徒刑參月；又共同竊盜，均累犯，各處
有期徒刑肆月。各應執行有期徒刑拾月。
    事  實
一、甲○○前於民國91年間，因施用毒品案件，經本院以91年度
    訴字第1354號判決判處應執行有期徒刑1年確定；另因竊盜
    案件，經本院以94年度員簡字第343號判決判處拘役50日確
    定，復因施用毒品案件，經本院以94年度訴字第1005號判決
    判處有期徒刑10月確定，二案接續執行，於95年8月8日縮刑
    期滿執行完畢。丙○○前於93年間，因竊盜案件，經本院以
    93年度斗簡字第553號判決判處有期徒刑4月確定，又因竊盜
    、施用毒品案件，分別經本院以94年度斗簡字第148號、94
    年度易字第738號、94年度訴字第465號、94年度訴字第1360
    號判決判處有期徒刑5月、8月、11月、7月、1年確定，合併
    定應執行刑為有期徒刑3年2月，嗣經減刑為有期徒刑1年7月
    。二案接續執行，於96年7月16日縮刑期滿執行完畢出監。2
    人猶未悔改，共同基於意圖為自己不法所有之犯意聯絡，為
    下列行為：
（一）於96年9月23日凌晨2時許，在彰化縣永靖鄉五福村五福巷
      57之15號，共同竊取乙○○所有之狗吉娃娃1隻、狗籠1個
      ，得手後將狗變賣，變賣所得朋分花用，狗籠則予丟棄。
（二）於96年9月底某日10時許，侵入丁○○位於在彰化縣永靖
      鄉五福村五福巷57之13號住處（侵入住宅部分未據告訴）
      ，共同竊取丁○○所有之不銹鋼毛巾蒸汽機1台，得手後
      以新台幣300元變賣予永靖鄉永南村合成舊貨業。
（三）於96年11月5日13時許，由丙○○騎乘車牌號碼EYE-751號
      輕型機車搭載甲○○，至彰化縣二水鄉○○村○○路○段
      20巷50號華成紙廠，共同竊取李朝興所管理之鐵質散熱片
      89公斤，嗣於當日14時15分許，員警當場發現而逮捕之，
      並扣獲鐵質散熱片89公斤。
二、案經彰化縣警察局田中分局及員林分局移送台灣彰化地方法
    院檢察署檢察官偵查起訴。
    理  由
一、本件被告甲○○、丙○○所涉係死刑、無期徒刑、最輕本刑
    為3年以上有期徒刑或高等法院管轄第一審案件以外之罪，
    並於本院行準備程序時就被訴事實為有罪之陳述，本院合議
    庭依刑事訴訟法第273條之1第1項規定，裁定改由受命法官
    獨任行簡式審判程序，先予敘明。
二、訊據被告甲○○、丙○○於本院審理時坦承不諱，核與證人
    乙○○、丁○○、李朝興證述之情節相符，且有贓物認領保
    管單1紙及照片12張附卷可參。本件事證明確，被告2人犯行
    洵堪認定。
三、核被告所為，均係犯刑法第320條第1項之竊盜罪。被告2人
    間，就上開犯行，有犯意聯絡及行為分擔，為共同正犯。被
    告2人先後3次犯行，犯意各別，行為互殊，應分論併罰。被
    告2人有如事實欄所載之犯罪科刑執行情形，有台灣高等法
    院被告前案紀錄表在卷可按，其受有期徒刑之執行完畢後，
    5年以內故意再犯本件有期徒刑以上之罪，均為累犯，各依
    刑法第47條第1項之規定加重其刑。爰審酌被告甲○○、丙○○素行均不佳，有施用毒品、竊盜多次前科，被告甲○○
    另有搶奪前科，被告丙○○另有詐欺前科，均因施用毒品而
    罹患後天免疫不全症，又因無工作，不斷竊取財物價值非高
    之物品，造成社會不安，考量被告2人不思悔改，本件再為
    竊盜犯行3次，所竊取被害人乙○○所飼養之吉娃娃，使被
    害人財產上、情感上均受到損害等一切情狀，分別量處如主
    文所示之刑，暨定應執行之刑。
四、檢察官聲請依竊盜犯贓物犯保安處分條例第3條第1項令入勞
    動場所強制工作。然查，應執行之刑未達1年以上者，不適
    用該條例，竊盜犯贓物犯保安處分條例第2條第4項定有明文
    。本件定應執行之刑未達1年以上，尚無該條例之適用，附
    此說明。
據上論斷，依刑事訴訟法第273條之1第1項、第299條第1項前段
，刑法第28條、第320條第1項、第47條第1項、第51條第5款，刑
法施行法第1條之1，判決如主文。
本案經檢察官蔡明達到庭執行職務
中　　華　　民　　國　　96　　年　　12　　月　　27　　日
                  刑事第六庭    法      官  林欣苑
以上正本證明與原本無異。
如不服本判決，應於判決送達後10日內，向本院提出上訴書狀，
上訴書狀應「敘述具體上訴理由」，並按他造當事人之人數附繕
本。「切勿逕送上級法院」。
告訴人或被害人對於判決如有不服具備理由請求檢察官上訴者，
其上訴期間之計算係以檢察官收受判決正本之日期為準。
中　　華　　民　　國　　96　　年　　12　　月　　28　　日
                                書  記  官  楊筱惠
附錄本案論罪科刑法條全文：
中華民國刑法第320條
（普通竊盜罪、竊佔罪）
意圖為自己或第三人不法之所有，而竊取他人之動產者，為竊盜
罪，處5年以下有期徒刑、拘役或5百元以下罰金。
意圖為自己或第三人不法之利益，而竊佔他人之不動產者，依前
項之規定處斷。
前二項之未遂犯罰之。
